【裁判字號】    95,上訴,275
【裁判日期】    950329
【裁判案由】    違反毒品危害防制條例
【裁判全文】
臺灣高等法院臺南分院刑事判決
上  訴  人
即  被  告  甲○○
上列上訴人即被告因違反毒品危害防制條例案件，不服臺灣臺南
地方法院94年度訴字第1533號中華民國95年1月24日第一審判決
（起訴案號：臺灣臺南地方法院檢察署94年度毒偵字第2890號）
，提起上訴，本院判決如下：
    主      文
上訴駁回。
    事      實
一、甲○○前因施用毒品，經送觀察勒戒、強制戒治，於民國 (
    下同)九十一年一月七日執行戒治完畢，又因違反槍砲彈藥
    刀械管制條例及妨害兵役案件，經法院分別判處有期徒刑一
    年六月及七月，應執行有期徒刑二年確定，於九十三年十月
    七日執行完畢，詎猶未戒除毒癮，復於前開強制戒治完畢後
    五年內，基於施用第一級毒品之概括犯意，自九十四年八月
    中旬起至九十四年九月七日止，在位於臺南市○○街住處，
    連續施用第一級毒品海洛因多次。嗣於九十四年九月八日二
    十二時許，因服用毒品後精神恍惚，駕駛機車與他人發生車
    禍（公共危險部分另由檢察官偵辦），為警帶同前往奇美醫
    院採驗尿液始查獲上情。
二、案經臺南市警察局第三分局報告臺灣臺南地方法院檢察署檢
    察官偵查起訴。
    理      由
一、上開犯罪事實業據被告甲○○於原審及本院審理中坦承不諱
    ，並有財團法人奇美醫院藥毒物檢驗一紙附卷足稽，又被告
    前因施用毒品，經送觀察勒戒、強制戒治，於九十一年一月
    七日執行戒治完畢之事實，亦有被告全國前案紀錄表可憑，
    綜上所述，被告自白核與事實相符，自可採為證據，其罪證
    明確，應予依法論科。
二、核被告所為，係犯毒品危害防制條例第十條第一項之罪。被
    告先後多次施用第一級毒品，時間緊接，方法相同，觸犯構
    成要件相同之罪名，顯係基於概括犯意反覆為之，應依連續
    犯規定論以一罪，並依法加重其刑。被告施用毒品前多次持
    有毒品之低度行為，已為施用之高度行為吸收，均不另論罪
    。被告前因違反槍砲彈藥刀械管制條例及妨害兵役案件，經
    法院分別判處有期徒刑一年六月及七月，應執行有期徒刑二
    年確定，於九十三年十月七日執行完畢，有卷附被告全國前
    案紀錄表可按，其受有期徒刑之執行完畢，五年內再犯有期
    徒刑以上之罪，為累犯，依法遞加重其刑。
三、原審適用毒品危害防制條例第十條第一項，刑法第十一條前
    段、第五十六條、第四十七條之規定，並參酌被告犯後固已
    坦認犯行，態度良好，且施用毒品又屬自戕行為，為使被告
    知所警惕，遠離毒品之危害等一切情狀，量處有期徒刑一年
    等情。本院經核其認事用法，均無不當，量刑亦稱妥適。被
    告上訴意旨，認原審量刑  過重云云，為無理由，應予駁回
    。
據上論結，應依刑事訴訟法第368條，判決如主文。
本案經檢察官李傳來到庭執行職務。
中    華    民    國    95    年     3    月    29    日
                  刑事第五庭  審判長法  官 楊明章
                                    法  官 戴勝利
                                    法  官 顏基典
以上正本證明與原本無異。
如不服本判決，應於收受本判決後十日內向本院提出上訴書狀。
其未敘述上訴理由者並得於提起上訴後十日內向本院補提理由書
狀（均須按他造當事人之人數附繕本）「切勿逕送上級法院」。
                                    書記官 呂嘉文
中    華    民    國    95    年    3     月    29    日
附錄】本判決論罪科刑法條：
毒品危害防制條例第10條
施用第一級毒品者，處6月以上5年以下有期徒刑。
施用第二級毒品者，處 3 年以下有期徒刑。


司法院資訊處製作；財團法人民間司法改革基金會備份。
